臺灣臺南地方法院刑事判決
110年度簡上字第230號
上  訴  人  
即  被  告  鄭家雯



上列上訴人即被告因過失傷害案件，不服本院中華民國110年8月
3日110年度簡字第1144號第一審簡易判決（聲請簡易判決處刑案
號：110年度偵字第8351號），提起上訴，本院管轄之第二審合
議庭判決如下：
    主  文
上訴駁回。 
鄭家雯緩刑貳年，並應依如附件二所示調解筆錄內容支付損害賠
償。
    犯罪事實及理由
一、本案經本院審理結果，認第一審簡易判決之認事、用法及量
    刑均無不當，應予維持，並引用第一審簡易判決書記載之事
    實、證據及理由（如附件一）。
二、被告即上訴人鄭家雯（下稱被告）於本院坦承犯行，上訴意
    旨略以：我已與告訴人達成調解，我認為原審判拘役30日太
    重了，希望可以判輕一點，並請求宣告緩刑等語。
三、經查，原審以本案事證明確，認被告所為，係犯刑法第284 
    條前段之過失傷害罪，並審酌被告知悉所飼養之犬隻「艾瑪
    」易與他人飼養之犬隻發生衝突而具有攻擊性，於繫上狗繩
    後仍應注意採取適當管束及防護措施，詎竟疏未注意，使「
    艾瑪」掙脫牽繩撲向告訴人黃淮，致告訴人摔倒並受有前揭
    傷勢，足見被告未能善盡其身為飼主應負之監管責任，所為
    實屬不該。復衡酌告訴人所受前揭傷勢之程度非輕，足認本
    件犯罪所生之損害非微，且因告訴人無調解意願，亦未出席
    調解，致於原審判決前未能成立調解賠償損害，有原審110
    年5月14日、同年月21日公務電話紀錄、110年7月26日調解
    案件進行單各1份附卷可參（原審卷第15頁、第19頁、第65
    頁）。惟念被告犯後坦承犯行，並一再表明有與告訴人商談
    和解之意願，犯後態度尚非全然不佳，且前無因犯罪經法院
    論罪科刑之紀錄，有臺灣高等法院被告前案紀錄表1份存卷
    可按（原審卷第11頁），兼衡被告於警詢中自承為高中畢業
    之智識程度，職業為商之生活狀況，家庭經濟狀況小康（警
    卷第3頁）等一切情狀，量處拘役30日，並諭知如易科罰金
    ，以新臺幣（下同）1,000元折算1日，核其認事用法均無違
    誤，量刑亦甚妥適，被告未指摘原判決有何違誤之處，徒以
    上開情詞提起上訴，為無理由，應予駁回。
四、被告未曾因故意犯罪受有期徒刑以上刑之宣告，有臺灣高等
    法院被告前案紀錄表1份在卷可稽，本院考量其犯後坦承犯
    行，於原審判決後，與告訴人達成調解，有如附件二所示調
    解筆錄1份在卷可參，本院斟酌上情，認被告經此偵、審程
    序及刑之宣告，應知所警惕，無再犯之虞，原審所宣告之刑
    ，以暫不執行為適當，爰依刑法第74條第1項第1款之規定，
    諭知緩刑2年，以啟自新。又為使被告能確實支付對告訴人
    之損害賠償，爰依刑法第74條第2項第3款之規定，命被告依
    如附件二所示調解筆錄內容履行。倘被告未依如附件二所示
    之調解筆錄履行而情節重大者，或在緩刑期間又再為犯罪或
    有其他符合法定撤銷緩刑之原因，均將產生撤銷緩刑宣告而
    仍須執行所宣告之刑之後果，附此敘明。
據上論斷，應依刑事訴訟法第455條之1第1項、第3項、第373條
、第364條、第368條，判決如主文。
本案經檢察官黃淑妤聲請以簡易判決處刑，檢察官紀芊宇於本審
到庭執行職務。
中　　華　　民　　國　　110 　年　　12　　月　　28　　日
                  刑事第十一庭  審判長法　官　陳淑勤
                                      法  官  周宛瑩
                                      法  官  張郁昇
以上正本證明與原本無異。
不得上訴。
　　　　　　　　　　　　　　　　　　　書記官  黃敏純
中　　華　　民　　國　　110 　年　　12　　月　　28　　日
附錄本案論罪科刑法條：
中華民國刑法第284條
因過失傷害人者，處1 年以下有期徒刑、拘役或10萬元以下罰金
；致重傷者，處3 年以下有期徒刑、拘役或30萬元以下罰金。